---
title: '<center> <h1>TFM</h1> </center>'
author: "María P. Plaza García"
subtitle: '`r params$subtitulo`'
date: '`r format(Sys.Date(),"%e de %B, %Y")`'
citecolor: blue
urlcolor: blue
output:
  pdf_document: 
    fig_caption: yes
    highlight: tango
    keep_tex: yes
    latex_engine: xelatex
    number_sections: yes
    toc: yes
    toc_depth: 3
  html_document:
    df_print: paged
    toc: yes
    fig_caption: yes
    toc_float: true
    theme: united
    highlight: tango
    toc_depth: 3
  word_document:
    toc: true
link-citations: yes
nocite: |
  @gentry2013twitter
  
header-includes:
  - \usepackage[spanish]{babel}
  - \usepackage{subfig}
params:
  file: 
  folder.data: ./datos
  subtitulo: crawling twitter
bibliography: PEC3.bib
geometry: margin=2cm
---

```{r setup, include=FALSE}
require(knitr)
knitr::opts_chunk$set(
  fig.show = "hold",
  fig.align='center',
  fig.height = 4.5,
  fig.width = 5,
	message = FALSE,
	warning = FALSE,
	cache = TRUE,
	comment = NULL,
	tidy = FALSE
)
options(width=90)
Sys.setlocale("LC_TIME", "C")
```

```{r packages, message=FALSE, warning=FALSE, include=FALSE}
usePackage <- function(p) {    
    if (!is.element(p, installed.packages()[,1]))
        install.packages(p, dep = TRUE)
    require(p, character.only = TRUE)
}
usePackage("devtools")
usePackage("twitteR")
usePackage("knitr")
usePackage("tidytext")
usePackage("dplyr")
usePackage("ggplot2")

if(!"rtweet" %in% rownames(installed.packages()) == FALSE){
install.packages("rtweet")
}
if(!"tm" %in% rownames(installed.packages()) == FALSE){
install.packages("tm")
}
if(!"SnowballC" %in% rownames(installed.packages()) == FALSE){
install.packages("SnowballC")
}
if(!"wordcloud" %in% rownames(installed.packages()) == FALSE){
install.packages("wordcloud")
}
if(!"RColorBrewer" %in% rownames(installed.packages()) == FALSE){
install.packages("RColorBrewer")
}
library(rtweet)
library(tm)
library(SnowballC)
library(wordcloud)
library(RColorBrewer)

```

# Trabajando con los datos
## Lectura de datos

Para facilitar la reproducibilidad del informe, se han incluido varios parámetros en el encabezado `YAML` del documento cuyos valores se pueden establecer cuando se procesa el informe. Se ha incluido tanto la semilla que emplearemos más tarde en la creación de los datos de test y de entrenamiento así como los nombres de los archivos y la ruta de acceso, de esta forma podemos leer los datos con el siguiente código:

```{r datos, message=FALSE, warning=FALSE}
# Ahora ya se importan los datos a formato data.frame
library(readr)
m.file <- ifelse(params$folder.data=="", 
                 params$file,
                 file.path(params$folder.data,params$file))
data <- read.csv(file=m.file)
```

```{r twitter attentication}
api_key = "UD07I2ys3ezqPJ06RhU2ZeaM2"
api_secret = "WA4mEStmAb4LLd9WH9Ksn0wgq2cO2X21pyaookrDXxORzrMpE3"
access_token = "300524046-1y5gzzHRCE3H6BufI2syxYidyTATsE7Mrufehgol"
access_token_secret = "sX3M0WKQgsE1DrtK9v95UvzeYMAaOeXT6IM7G5kJ4OXYV"

library(twitteR)
setup_twitter_oauth(api_key, api_secret, access_token, access_token_secret)
```

obteniendo los datos

```{r}

data <- c("hayfever", "asthma", "conjunctivitis", "hay fever", "pollens", "rhinitis", "pollen", "allergies", "antihistamines", "allergy",	"sniffles", "antihistamine","histamines", "sneezing",	"sinuses", "sinusitis", "blocked nose", "pollen allergy", "outdoor mould", "spore", "mould allergy")

library(dplyr)
library(tidytext)
library(ggplot2)


tweet_words <- fn_twitter_df %>% select(id, text) %>% unnest_tokens(word,text)

tweet_words %>% count(word,sort=T) %>% slice(1:20) %>% 
  ggplot(aes(x = reorder(word, 
    n, function(n) -n), y = n)) + geom_bar(stat = "identity") + theme(axis.text.x = element_text(angle = 60, 
    hjust = 1)) + xlab("")
```


